臺灣苗栗地方法院刑事判決　　　　　　　 99年度訴字第350號
公　訴　人　臺灣苗栗地方法院檢察署檢察官
被　　　告　詹惠如
　　　　　　　（另案於法務部矯正署臺中監獄苗栗分監執行）
選任辯護人　李世才律師
上列被告因違反毒品危害防制條例案件，經檢察官提起公訴（99
年度偵字第1267號），本院判決如下：
    主  文
詹惠如犯如附表罪名欄所示各罪，各處如同附表宣告刑欄所示之
刑，同附表宣告刑欄所示之物沒收。犯罪所得依同附表犯罪所得
欄所示金額宣告沒收，如全部或一部不能沒收時，以其財產抵償
之。應執行有期徒刑肆年；未扣案之販賣第二級毒品所得新臺幣
壹萬柒仟元沒收，如全部或一部不能沒收時，以其財產抵償之；
未扣案不詳廠牌行動電話壹支（含0000000000門號SIM 卡壹枚）
沒收，如全部或一部不能沒收時，追徵其價額。
    事  實
一、詹惠如曾因違反毒品危害防制條例案件，於民國96年12月3
    日經臺灣臺中地方法院以96年度豐簡字第750 號判決處有期
    徒刑4 月確定，並於同年12月28日易科罰金執行完畢。詎仍
    意圖營利，而基於販賣第二級毒品安非他命之犯意，於附表
    所示時間、地點，以附表所示價格、數量，販賣第二級毒品
    安非他命予林富川共5 次，共計所得新臺幣（下同）1 萬7
    千元。嗣為警根據通訊監察結果，而循線查獲上情。
二、案經臺中縣警察局東勢分局報告臺灣苗栗地方法院檢察署檢
    察官偵查後提起公訴。
    理  由
壹、證據能力部分：
    按刑事訴訟法第159 條之5 第1 項規定，「被告以外之人於
    審判外之陳述，雖不符前四條之規定，而經當事人於審判程
    序同意作為證據，法院審酌該言詞陳述或書面陳述作成時之
    情況，認為適當者，亦得為證據。」考其立法理由係按傳聞
    法則的重要理論依據，在於傳聞證據未經當事人之反對詰問
    予以核實，乃予排斥。惟若當事人已放棄對原供述人之反對
    詰問權，於審判程序表明同意該等傳聞證據可作為證據，基
    於證據資料愈豐富，愈有助於真實發見之理念，法院自可承
    認該傳聞證據之證據能力。又由於此種同意制度係根據當事
    人的意思而使本來不得作為證據之傳聞證據得成為證據之制
    度，乃確認當事人對傳聞證據有處分權。為貫徹本次修法加
    重當事人進行主義色彩之精神，固宜採納此一同意制度，作
    為配套措施。然而吾國尚非採澈底之當事人進行主義，故而
    法院如認該傳聞證據欠缺適當性時（例如證明力明顯過低或
    該證據係違法取得），仍可予以斟酌而不採為證據。至於當
    事人、代理人或辯護人於調查證據時，知有本法第159 條第
    1 項不得為證據之情形，卻表示「對於證據調查無異議」、
    「沒有意見」等，而未於言詞辯論終結前聲明異議者，為求
    與前開同意制度理論一貫，且強化言詞辯論主義，確保訴訟
    當事人到庭實行攻擊防禦，使訴訟程序進行、順暢，應視為
    已有將該等傳聞證據採為證據之同意。由上可知，如當事人
    同意將傳聞證據作為證據使用，法院即毋庸再行審酌論述是
    否有符合其他傳聞例外規定之適用。查本案被告以外之人，
    即證人林富川於審判外之言詞或書面陳述，業據檢察官、被
    告及辯護人於本院準備程序中一致同意作為證據，且對於證
    據能力均不爭執，經審酌前開證據作成時之情況，尚無違法
    或證明力明顯過低之瑕疵，且與本案待證事實復具有相當關
    連性，亦認為適當，依刑事訴訟法第159 條之5 第1 項之規
    定，自均得作為證據。至本院以下所引認定犯罪事實之證據
    ，檢察官、被告、辯護人於本院審理中均未對證據能力有所
    爭執，並表示沒有意見，依首揭說明，本院自毋庸再一一細
    究該等傳聞證據是否合於刑事訴訟法第159 條之1 至之4等
    規定，而均得採為認定犯罪事實之證據。
貳、實體部分：
一、上揭犯罪事實，業據被告詹惠如於本院審理（本院卷第138-
    141 頁）時坦承不諱，核與證人林富川於警詢及檢察官偵查
    中（偵卷第11-13 頁、第60-62 頁）所證述之情節，大致相
    符。且有證人林富川所使用之0000000000門號行動電話與被
    告所使用之0000000000門號行動電話通訊監察譯文（偵卷第
    14 -21頁）、本院98年聲監字第000397號通訊監察書（偵卷
    第4 頁）在卷可資佐證。足認被告之自白與事實相符，事證
    明確，犯行堪予認定，應依法論科。
二、核被告所為，係犯毒品危害防制條例第4 條第2 項之販賣第
    二級毒品罪。被告各次販賣前持有第二級毒品安非他命之低
    度行為，為其各次販賣之高度行為所吸收，均不另論罪。惟
    被告所犯如附表所示各次販賣第二級毒品安非他命之行為，
    犯意各別，行為互殊，均應分論併罰。
三、被告有如事實欄所載之科刑及執行前科紀錄，並於執行完畢
    後，5 年以內故意再犯本案有期徒刑以上之罪，係累犯，應
    依刑法第47條第1 項之規定，就有期徒刑併科罰金部分加重
    其刑（按法定本刑為無期徒刑部分不得加重）。惟被告所犯
    販賣第二級毒品之法定本刑為七年以上有期徒刑，與本件被
    告所犯情狀及所得利益1 萬7 千元，兩相權衡結果，顯有情
    輕法重，在客觀上足以引起一般人同情之處，本院認就其各
    次犯行，縱科以法定之最低刑度七年以上有期徒刑，猶嫌過
    重，並經檢察官於審理中同意，爰均依刑法第59條之規定，
    予以酌量減輕其刑。被告所犯同時有加重及減輕之事由，並
    先加後減之。
四、爰依刑法第57條規定，審酌被告販賣毒品安非他命，不惟殘
    害他人身體健康，所造成之社會問題尤大於施用者本身所受
    之毒害，並危害國民身心健康。惟念其販賣毒品之對象僅限
    於林富川1 人，各次販賣毒品之數量甚微，總計獲利亦不過
    1 萬7 千元，犯行顯較一般販毒者為獲取暴利而兜售毒品之
    情節輕微。再兼衡被告之犯罪動機、目的、手段、生活狀況
    、前科紀錄、品性、智識程度及犯後態度等一切情狀，分別
    量處如附表所示之刑，並定其應執行之刑，如主文所示。
五、被告販賣第二級毒品所得，共計1 萬7 千元，係被告因犯罪
    所得之財物，雖未扣案，仍應依毒品危害防制條例第19條第
    1 項規定宣告沒收，如全部或一部不能沒收時，以其財產抵
    償之。未扣案被告所有供連絡販賣毒品使用之不詳廠牌行動
    電話1 具（含0000000000門號SIM 卡1 枚），係被告所有供
    犯罪所用之物，業經被告供承在卷（本院卷第140 頁反面）
    ，亦應依上揭規定宣告沒收之，如全部或一部不能沒收時，
    追徵其價額。。
據上論斷，應依刑事訴訟法第299 條第1 項前段，毒品危害防制
條例第4 條第2 項、第19條第1 項，刑法第11條前段、第47條第
1 項、第51條第5 款、第59條，判決如主文。
本案經檢察官盧美如到庭執行職務。
中    華    民    國   100    年    3     月    17    日
                  刑事第三庭  審判長法  官  柳章峰
                                    法  官  顏苾涵
                                    法  官  陳文貴
以上正本證明與原本無異。
如不服本判決應於收受判決後10日內向本院提出上訴書狀，並應
應敘述具體理由。其未敘述上訴理由者，應於上訴期間屆滿後20
日內向本院補提理由書(均須按他造當事人之人數附繕本)「切勿
逕送上級法院」。
                                    書記官  陳玲君
中    華    民    國  100     年    3     月    17    日
附表：
┌─┬────┬──────┬─────┬────────┬─────────────────┐
│編│販賣對象│販 賣 時 間 │販賣地點  │數量及犯罪所得  │  罪   名   暨   宣   告   刑     │
│號│        │            │          │  （新台幣）    │        （含主刑、從刑）          │
├─┼────┼──────┼─────┼────────┼─────────────────┤
│ 1│林富川  │98年10月3 日│苗栗縣卓蘭│以0000000000門號│詹惠如販賣第二級毒品，累犯，處有期│
│  │        │下午1 時57分│鎮農會後方│為聯絡工具，販賣│徒刑參年陸月。未扣案之販賣第二級毒│
│  │        │許          │          │安非他命1 小包（│品所得新臺幣參仟元沒收，如全部或一│
│  │        │            │          │重量不詳）、3,00│部不能沒收時，以其財產抵償之；未扣│
│  │        │            │          │0 元。          │案不詳廠牌行動電話壹支（含00000000│
│  │        │            │          │                │04門號SIM 卡壹枚) 沒收，如全部或一│
│  │        │            │          │                │部不能沒收時，追徵其價額。        │
├─┤        ├──────┼─────┼────────┼─────────────────┤
│ 2│        │98年10月5 日│苗栗縣卓蘭│以0000000000門號│詹惠如販賣第二級毒品，累犯，處有期│
│  │        │上午2 時7 分│鎮上新里大│為聯絡工具，販賣│徒刑參年陸月。未扣案之販賣第二級毒│
│  │        │許          │仁街70號住│安非他命1 小包、│品所得新臺幣參仟元沒收，如全部或一│
│  │        │            │處附近之土│（重量不詳）3,00│部不能沒收時，以其財產抵償之；未扣│
│  │        │            │地公廟    │0 元。          │案不詳廠牌行動電話壹支（含00000000│
│  │        │            │          │                │04門號SIM 卡壹枚) 沒收，如全部或一│
│  │        │            │          │                │部不能沒收時，追徵其價額。        │
├─┤        ├──────┼─────┼────────┼─────────────────┤
│ 3│        │98年10月7 日│苗栗縣卓蘭│以0000000000門號│詹惠如販賣第二級毒品，累犯，處有期│
│  │        │下午2 時12分│鎮○○路之│為聯絡工具，販賣│徒刑參年陸月。未扣案之販賣第二級毒│
│  │        │許          │台塑加油站│安非他命1 小包、│品所得新臺幣參仟元沒收，如全部或一│
│  │        │            │          │（重量不詳）3,00│部不能沒收時，以其財產抵償之；未扣│
│  │        │            │          │0 元。          │案不詳廠牌行動電話壹支（含00000000│
│  │        │            │          │                │04門號SIM 卡壹枚) 沒收，如全部或一│
│  │        │            │          │                │部不能沒收時，追徵其價額。        │
├─┤        ├──────┼─────┼────────┼─────────────────┤
│ 4│        │98年10月11日│苗栗縣卓蘭│以0000000000門號│詹惠如販賣第二級毒品，累犯，處有期│
│  │        │下午2 時38分│鎮明正里明│為聯絡工具，販賣│徒刑參年陸月。未扣案之販賣第二級毒│
│  │        │許          │正國小旁路│安非他命1 小包、│品所得新臺幣柒仟元沒收，如全部或一│
│  │        │            │邊        │（重量不詳）7,00│部不能沒收時，以其財產抵償之；未扣│
│  │        │            │          │0 元。          │案不詳廠牌行動電話壹支（含00000000│
│  │        │            │          │                │04門號SIM 卡壹枚）沒收，如全部或一│
│  │        │            │          │                │部不能沒收時，追徵其價額。        │
├─┤        ├──────┼─────┼────────┼─────────────────┤
│ 5│        │98年10月25日│苗栗縣卓蘭│以0000000000門號│詹惠如販賣第二級毒品，累犯，處有期│
│  │        │下午9 時52分│鎮百姓公廟│為聯絡工具，販賣│徒刑參年陸月。未扣案之販賣第二級毒│
│  │        │許          │          │安非他命1 小包、│品所得新臺幣壹仟元沒收，如全部或一│
│  │        │            │          │（重量不詳）1,00│部不能沒收時，以其財產抵償之；未扣│
│  │        │            │          │0 元。          │案不詳廠牌行動電話壹支（含00000000│
│  │        │            │          │                │04門號SIM 卡壹枚）沒收，如全部或一│
│  │        │            │          │                │部不能沒收時，追徵其價額。        │
└─┴────┴──────┴─────┴────────┴─────────────────┘
附錄本案論罪科刑法條全文：
毒品危害防制條例第4條
製造、運輸、販賣第一級毒品者，處死刑或無期徒刑；處無期徒
刑者，得併科新臺幣 2 千萬元以下罰金。
製造、運輸、販賣第二級毒品者，處無期徒刑或 7 年以上有期
徒刑，得併科新臺幣 1 千萬元以下罰金。
製造、運輸、販賣第三級毒品者，處 5 年以上有期徒刑，得併
科新臺幣 7 百萬元以下罰金。
製造、運輸、販賣第四級毒品者，處 3 年以上 10 年以下有期
徒刑，得併科新臺幣 3 百萬元以下罰金。
製造、運輸、販賣專供製造或施用毒品之器具者，處 1 年以上
7 年以下有期徒刑，得併科新臺幣 1 百萬元以下罰金。
前五項之未遂犯罰之。